# 关于丧失控制权的处理问题

提问人：llp8706 时间：2019-01-18 23:50:23
请教陈老师：
A 公司为上市公司 C 的控股股东，因 B 公司增持 C 公司股份，致使 A 公司丧失对C 的控制权。
根据准则规定，A 公司个别报表应视同取得投资时点即采用权益法核算，进行追溯调整，将其调整到权益法核算的结果；A 公司合并报表应当按照丧失控制权日的公允价值进行重新计量，处置股权取得的对价和剩余股权公允价值之和，减去按原持股比例计算应享有原有子公司自购买日开始持续计算的净资产份额与商誉之和的差额，计入丧失控制权当期的投资收益。
现在的问题是，如果在 A公司合并报表层面，将长期股权投资调整到丧失控制权日的公允价值，后续资产负债表日，合并报表层面长期股权投资如何计量？在不能取得 C 公司自变更控股股东日公允价值持续计算的报表的情况下，实务中是否可以在丧失控制权后简化处理，即 A 公司合并报表长期股权投资是否可以不按丧失控制权日公允价值计量、而同个别报表长期股权投资计量一致？

回答人：chenyiwei
不可以。因为 C 是上市公司，其处置日公允价值与剩余股权视同初始取得时即采用权益法核算的金额之间的差异通常很重大，因此不接受这样的简化处理。
如果在处置时对 C 公司的可辨认资产进行过评估的，则以评估值推算到处置日作为处置日可辨认资产公允价值；如果无法合理确定处置日可辨认资产公允价值的，也可以接受按上市公司 C 的各项可辨认资产原账面价值为基础计算后续投资收益，但需在附注中充分披露说明这一情况，以及无法按处置日公允价值调整的原因。

提问人：llp8706 时间：2019-01-19 14:28:00
谢谢陈老师，是不是可以这样理解，在 “在附注中充分披露说明这一情况，以及无法按处置日公允价值调整的原因”这一前提下，在丧失控制权日，合并报表长期股权投资需要按丧失控制权日的公允价值计量，而在以后期间的资产负债表日，合并报表与个别报表权益法确认的当期投资收益是一致的，合并报表和个别报表长期股权投资账面价值的差额为 “丧失控制权日公允价值与剩余股权视同初始取得时即采用权益法核算的金额之间的差异”。

回答人：chenyiwei
可以这样理解。